# 财政部会计司解释第 5 号征求意见稿到底会不会实行？什么时候开始实行？

提问人：zhongzhao433 时间：2012-02-04 12:59:17
发布以前？是不是说还是按以前的审计准则去做，不用理会 5 号准则

回答人：chenyiwei
5 号解释目前尚未正式发布，所以没有效力。正式生效时间和衔接规定要看未来正式发布的规定对此如何明确。但 5 号解释是会计规定，和审计准则并无关系。